臺灣橋頭地方法院民事簡易判決
111年度橋簡字第134號
原      告  傅珊珊  

訴訟代理人  呂郁斌律師
被      告  黃國恩  
訴訟代理人  蕭智文  
上列當事人間請求侵權行為損害賠償(交通)事件，經本院刑事庭
以110年度交附民字第75號裁定移送前來，本院於民國111年8月9
日言詞辯論終結，判決如下：
    主  文
被告應給付原告新臺幣壹佰零柒萬伍仟柒佰玖拾壹元，及自民國
一百一十年九月八日起至清償日止，按週年利率百分之五計算之
利息。
原告其餘之訴駁回。
訴訟費用由被告負擔七分之三，餘由原告負擔。
本判決關於原告勝訴部分得假執行；但被告如以新臺幣壹佰零柒
萬伍仟柒佰玖拾壹元為原告供擔保，免為假執行。
原告其餘假執行之聲請駁回。
    事實及理由
一、原告主張：被告於民國109年9月1日20時24分許，駕駛車號
    號6779-WV號自用小客貨車（下稱系爭汽車），沿高雄市左
    營區高雄物產館停車場出入口東往西行駛至該路段與環潭路
    交岔路口（下稱系爭路口），欲左轉環潭路往南行駛時，本
    應注意車前狀況，並隨時採取必要之安全措施，而依當時天
    候晴、夜間有照明、柏油路面、路面乾燥、道路無缺陷、無
    障礙物，並無不能注意之情狀，竟疏未注意及此而貿然左轉
    進入本案路口，適原告行走於系爭路口欲由西往東穿越環潭
    路，系爭車輛而撞擊原告，造成原告倒地（下稱系爭事故）
    ，受有右腿脛骨粉碎性骨折併右膝關節血腫、右腿挫傷多處
    擦傷等傷害（下稱系爭傷害)。原告因系爭事故受有附表所
    示合計新臺幣（下同）2,445,539元之損害，爰依侵權行為
    之法律關係提起本件訴訟等語。聲明：(一)被告應給付原告
    2,445,539元及自起訴狀繕本送達翌日起至清償日止，按週
    年利率5%計算之利息。(二)願供擔保請准宣告假執行。
二、被告則以:刑事判決認定原告也有過失，另以如附表所示情
    詞資為抗辯。聲明：原告之訴駁回。
三、本院之判斷：
（一）按因故意或過失，不法侵害他人之權利者，負損害賠償責
      任；不法侵害他人之身體、健康、名譽、自由、信用、隱
      私、貞操，或不法侵害其他人格法益而情節重大者，被害
      人雖非財產上之損害，亦得請求賠償相當之金額；汽車、
      機車或其他非依軌道行駛之動力車輛，在使用中加損害於
      他人者，駕駛人應賠償因此所受之損害，民法第184條第1
      項前段、第195條第1項、第191條之2前段分別定有明文。
      又按汽車行駛時，駕駛人應注意車前狀況及兩車並行之間
      隔，並隨時採取必要之安全措施；行人穿越道路，應依下
      列規定：一、設有行人穿越道、人行天橋或人行地下道者
      ，必須經由行人穿越道、人行天橋或人行地下道穿越，不
      得在其一百公尺範圍內穿越道路，道路交通安全規則第94
      條第3項前段、第134條第1款分別定有明文。
（二）原告主張被告於前揭時、地駕車未注意車前狀況，因而碰
      撞正在穿越馬路之原告，導致原告受有系爭傷害等事實，
      業經提出診斷證明、醫療費用明細等件為證，並有本院11
      0年度交簡字第2291號刑事案件（被告因前述過失傷害行
      為經判處徒刑，下稱系爭刑案）卷內診斷證明書、道路交
      通事故現場圖、道路交通事故調查報告表（一）、（二）
      -1、道路交通事故談話紀錄表、行車紀錄器影像照片及現
      場照片（警卷第14、16至24、28至39頁）可參，復未據被
      告爭執，堪認可採。又系爭事故發生當時夜間有照明，無
      其他不能注意之情形，被告疏未注意前揭規定，導致原告
      受傷，自有過失且與原告所受傷害具相當因果關係，應就
      原告所受損害負賠償責任。
（三）原告於案發時未行走在行人穿越道，而是行走於系爭路口
      車道上，有系爭刑案卷內之道路交通事故現場圖（依該圖
      標示，原告距離行人穿越道約1公尺多）、行車紀錄器影
      像照片可參（警卷第16頁、第38至39頁）在卷可查，且依
      上開行車紀錄器影像照片顯示案發現場當時人車稀少，原
      告並無難以行走於行人穿越道之情狀，若原告能依照規定
      行走在行人穿越道上，被告應能有更充足的反應時間，進
      而降低系爭事故之發生風險，但原告卻疏未為之，應認原
      告就本案車禍之發生亦有過失。考量原告未依規定走行人
      穿越道雖造成相當風險，但若被告駕車駛入路口前，有落
      實注意前方人車，本應可能避免系爭事故發生，認被告應
      負較高過失責任，並衡酌兩造過失情形、可責程度，認原
      告、被告就系爭事故應各負20%、80%之過失責任。又系爭
      事故前經高雄市政府交通局車輛行車事故鑑定委員會110
      年11月9日高市車鑑字第11070735000號函檢附高雄市政府
      交通局車輛行車事故鑑定委員會鑑定意見書（系爭刑案交
      易卷第37至38頁）之結論認被告為肇事主因、原告為肇事
      次因，與本院前述判斷相同，亦可佐參。
（四）原告主張受有附表所示損害，經本院審酌相關事證判斷後
      ，認原告請求有理由之金額為1,344,739元（理由詳如附
      表所示）。又原告就系爭事故亦有20%責任，業如前述，
      按民法第217條規定過失相抵後為1,075,791元（計算式:1
      ,344,739x0.8=1,075,791.2，四捨五入至整數）。　
四、從而，原告主張被告應給付原告1,075,791元，及自起訴狀
    繕本送達翌日即110年9月8日（見附民卷第19頁）起至清償
    日止，按週年利率5%計算之利息，為有理由，應予准許，逾
    此範圍之請求，則無理由，應予駁回。
五、本件原告勝訴部分係就民事訴訟法第427條訴訟適用簡易程
    序所為被告敗訴之判決，依同法第389條第1項第3款規定職
    權宣告假執行（原告雖聲明願供擔保請准假執行，但此僅在
    促請注意，本院毋庸為准駁之諭知），並依同法第392條第2
    項規定，宣告被告如預供擔保後，免為假執行。至原告敗訴
    部分，其假執行之聲請無所附麗，應予駁回。
六、本件事證已臻明確，兩造其餘主張陳述及所提之證據，經審
    酌後於本件判決結果無影響，爰不逐一論述，附此敘明。
七、本件係刑事附帶民事訴訟，而由本院刑事庭移送民事庭者，
    依刑事訴訟法第504條第2項之規定，免納裁判費，惟為因應
    後續可能之訴訟費用發生，仍依民事訴訟法第79條規定，諭
    知訴訟費用之負擔，併予敘明。
中　　華　　民　　國　　111 　年　　8 　　月　　25　　日
                  橋頭簡易庭  法      官    呂維翰
以上正本與原本相符。
如不服本判決，應於送達後20日內，向本院提出上訴狀並表明上
訴理由，如於本判決宣示後送達前提起上訴者，應於判決送達後
20日內補提上訴理由書（須附繕本）。
中　　華　　民　　國　　111 　年　　8 　　月　　25　　日
                              書  記  官    薛如媛

附表
編號 名稱 金額 （元） 原告主張 被告答辯  本院判斷 1 醫療費 171114 因系爭傷害就醫支出之醫療費。 不爭執(本院卷第345頁)。 此部份為被告所不爭，原告請求自屬有據。 2 看護費 285600 原告因系爭傷害共進行2次手術，手術期間及手術後3個月需專人看護，共114日，每日2400元，共支出看護費285600元。 有爭執，應只有3個月。 1.原告因系爭傷害於109年9月2日住院並接受手術，於同年9月8日出院（住院7日）；另於110年2月5日住院，於同年2月8日接受手術，同月20日離院（住院16日），住院期間需專人照顧，另需專人照顧3個月等情，有高雄榮民總醫院110年8月20日診斷證明書可稽（本院卷第237頁)，故原告需專人看護之天數共113日(住院23日、出院後90日）。原告雖將第一次住院期間所需看護天數從109年9月1日起算，並主張該次應以8天計算（附民卷第13頁），但考量系爭事故發生於000年0月0日晚間20時許，當天已將結束，且原告至醫院急診後，醫院對原告採取治療之第一時間應該尚不會聘請看護，故此部分不予計算。 2.原告並未提出實際支出看護費之單據，但即使是由親屬看護，因親屬看護所付出之勞力並非不能評價為金錢，仍得請求看護費。又原告主張以每日2400元計算，雖與本院職務上所知按日計算之聘用全日看護行情相符，但專業看護需具有相當專業能力且需隨時持續待命，尚難逕以專業看護行情與一般親人看護等視，爰審酌上情，並考量原告並未舉證證明其看護者之看護能力、看護密度，認原告得請求之金額以每日2,200元為妥，總金額即248,600元（計算式:2,200x113=248600）。 3 未來醫療費 850000 原告尚需進行第3次手術並進行物理治療，預計需要醫療費用150000元。 另原告受傷部位需進行雷射除疤，所需費用約700000元。 有爭執，應由原告提出證明。 1.後續手術及物理治療費用150000元部分，原告所提出之高雄榮民總醫院111年4月15日診斷證明雖有「若鋼板手術取出後，宜再復健至少3個月」之記載（本院卷第367頁），但並未明確敘述原告是否、何時必須再次進行手術，也無法判斷日後所需費用是否確為150,000元，又查無其他事證可佐，其請求難認可採。 2.經本院函詢高雄法喬醫美診所原告係爭傷害疤痕所需除疤費用，該所表示曾對原告傷勢進行評估，依後續治療計畫評估所需費用包括雷射治療10次，每次15000元，估150,000元；真皮填補估100,000元（需填補1至3次）；生長因子使用輔助疤痕治療，估100,000元，有該診所111年6月29日函可稽（本院卷第379頁）。又因尚無事證可佐認原告後續實際所需真皮填補次數，爰依該診所上述估計金額加總，認原告此部分所需恢復費用為350,000元（計算式:150,000+100,000+100,000=350,000）。 4 就醫車資 50366 因系爭傷害往來就醫之車資。 不爭執(本院卷第345頁)。 此部份為被告所不爭，原告請求自屬有據。 5 醫療器材輔具藥品等 37099 購買各式醫療器材、輔具藥品等物品支出之費用。 僅爭執其中榮總洗頭費用1400元，其餘不爭執不爭執(本院卷第345頁、第390頁)。。 1.原告主張住院期間行動不便，請人到病房洗頭，支出1400元，雖經提出榮總美髮部估價單、收據為證（本院卷第301、315頁）。惟考量洗頭是一般日常生活本有可能支出之費用，而原告住院期間雖可能因腳部受傷難以自己洗頭，但原告此段期間已請求專人全日之看護費用，而所謂看護內容，通常已包括為病患盥洗、清潔等事項，無法認定原告除此之外尚必須特別請求專人洗頭費用，其請求即難准許。 2.其餘35699元為被告所不爭，原告請求自屬有據。 6 精神慰撫金 500000 原告因系爭事故受傷後，右腿變形，右下肢肌力只有4分，無法蹲踞過久，需反覆進行治療，迄今已持續接受物理治療、職能治療次數甚多，且因受傷產生創傷後壓力症候群等症狀發生，對原告身心造成重大痛苦，請求精神慰撫金。 金額過高。 按慰藉金之賠償須以人格權遭遇侵害，使精神上受有痛苦為必要，其核給之標準固與財產上損害之計算不同，然非不可斟酌雙方身分資力、加害程度，及其他各種情形核定相當之數額。爰審酌兩造如卷內稅務電子閘門財產所得調件明細表所示之所得、財產資料，並考量本件事故發生經過、過失情節、違反義務之程度、所造成之損害、原告所受傷勢、所受痛苦、因手術及反覆就醫所生困擾不便，及原告主張左列事項，有高雄榮民總醫院診斷證明、病歷資料為憑（本院卷第393至405頁）等因素，及其他一切情況，認原告請求被告給付500,000元之慰撫金，尚屬過高，應以200,000元為適當。 7 薪資損失 549600 原告因系爭傷害需休養1年無法工作，按勞保投保薪資45,800元計算，薪資損失共549,600元。 爭執，原告應提出實際薪資證明。 1.原告主張因系爭傷害自109年9月1日受傷起需休養1年，有高雄榮民總醫院110年8月20日診斷證明書可稽（本院卷第237頁），應堪認定。 2.原告主張按45,800元計算其月薪，雖經提出勞保投保資料為據（本院卷第327至328頁）。惟按「依第八條第一項第三款規定加保，其所得未達投保薪資分級表最高一級者，得自行舉證申報其投保薪資。但最低不得低於所屬員工申報之最高投保薪資適用之等級。」勞工保險條例第14條之2定有明文，可見公司負責人之投保薪資依上開規定實與負責人實際上是否領有固定薪資、所領薪資為多少，並無必然關聯，而原告為公司負責人，為原告所自陳（本院卷第393頁），自無從逕以投保級距作為認定原告所得之依據。又卷內原告109年間稅務電子閘門所得明細資料顯示原告該年度薪資所得共計145,000元，扣除9月以後因傷需休養部分，以8個月計算其平均月薪僅18,125元，無從佐證原告主張。但因公司負責人實際收入未必完全來自薪資，故無法逕以上述18,125元認定原告所得，爰考量原告為56年生，於系爭事故發生之109年間尚未屆法定退休年齡，應有工作能力，且原告若未受傷，本應能透過其工作賺得一定經濟利益，是原告雖未能舉證證明其具體收入，應認其原本至少能獲取不低於基本工資之收入，故參酌109年基本工資為23,800元、110年基本工資為24,000元，及原告休養期間，計算原告得請求之金額為23,800x4(109年休養4個月)+24,000x8（110年休養8個月)=95200+ 192000 = 287200元。 8 產投課程學費損失 1760 原告原本參加工會訓練課程，因受傷無法完成受訊，受有學費損失。 不爭執(本院卷第345頁)。 此部份為被告所不爭，原告請求自屬有據。      以上有理由部分合計1,344,739元。